de: Funktionen des Metalldetektors: Holster; Tonalarm; Vibrationsmodus; Wasserdicht; Sonstiges
ja: 金属探知機の特徴: ホルスター; アラーム音; 振動モード; 防水; その他
ro-RO: Caracteristicile detectorului de metale: Toc; Alarma sonoră; Modul de vibrație; Impermeabil; Altele
it: Funzionalità del rilevatore di metalli: Fodera; Allarme sonoro; Modalità vibrazione; Impermeabile; Altro
th: คุณลักษณะของเครื่องตรวจจับโลหะ: หุ้มหนัง; การเตือนด้วยเสียง; โหมดการสั่น; กันน้ำ; อื่นๆ
sl-SI: Lastnosti detektorja kovin: Tok; Zvočni alarm; Način vibracije; Vodoodporna; Drugo
fi: Metallinpaljastimen ominaisuudet: Kotelo; Äänihälytys; Tärinätila; Vedenkestävä; Muu
hr-HR: Značajke detektora metala: Futrola; Zvučni alarm; Vibracija; Vodootporno; Ostalo
hu: Fémdetektor jellemzői: Övre akasztható; Hangos riasztás; Rezgés mód; Vízálló; Egyéb
zh-TW: 金屬探測器特點: 皮套; 音訊警報; 振動方式; 防水; 其他
pt-PT: Características do detetor de metais: Coldre; Alarme sonoro; Modo de vibração; Impermeável; Outro
tr: Metal dedektörü özellikleri: Tabanca kılıfı; Sesli alarm; Titreşim modu; Su geçirmez; Diğer
cs: Vlastnosti detektoru kovů: Pouzdro; Zvukový alarm; Vibrační režim; Voděodolný; Jiné
da: Metaldetektorfunktioner: Hylster; Lydalarm; Vibrationstilstand; Vandtæt; Andet
ru: Характеристики металлоискателя: Футляр; Звуковой сигнал; Режим вибрации; Водонепроницаемый; Другое
fr: Caractéristiques du détecteur de métaux: Étui; Alerte sonore; Mode vibrations; Imperméable; Autre
en: Metal detector features: Holster; Sound alarm; Vibration mode; Waterproof; Other
vi: Tính năng máy dò kim loại: Treo thắt lưng; Báo động âm thanh; Chế độ rung; Chống thấm nước; Khác
ko: 금속 탐지기 기능: 홀스터; 소리 알람; 진동 모드; 방수; 기타
sv: Detaljer för metalldetektor: Hölster; Ljudlarm; Vibrationsläge; Vattensäker; Övrigt
es: Características del detector de metales: Funda; Alarma acústica; Modo de vibración; Impermeable; Otros
pl: Charakterystyka wykrywacza metalu: Kabura; Alarm dźwiękowy; Tryb drgania; Wodoszczelny; Inne
nb: Metalldetektorfunksjoner: Hylster; Lydalarm; Vibrasjonsmodus; Vannsikker; Annet
lt-LT: Metalo detektoriaus savybės: Dėklas; Garsinis signalas; Vibravimo režimas; Atsparus vandeniui; Kita
el: Χαρακτηριστικά ανιχνευτή μετάλλων: Holster; Ηχητικός συναγερμός; Λειτουργία δόνησης; Αδιάβροχο; Άλλο
bg-BG: Характеристики на детектор за метал: Кобур; Звукова аларма; Режим на вибрации; Водоустойчив; Други
sk-SK: Vlastnosti detektora kovov: Puzdro Holster; Zvukový alarm; Vibračný režim; Vodotesný; Iné
pt-BR: Recursos do detector de metais: Coldre; Alarme sonoro; Modo de vibração; À prova d'água; Outro
zh-CN: 金属探测器功能: 皮套; 声音警报; 振动模式; 防水; 其他
nl: Kenmerken metaaldetector: Holster; Geluidsalarm; Trilmodus; Waterdicht; Andere